臺灣臺北地方法院刑事判決　　　　　　100年度簡上字第256號
上　訴　人
即　被　告　黃子洋
上列上訴人即被告因竊盜案件，不服本院中華民國100年5月31日
100 年度簡字第1616號第一審簡易判決（聲請簡易判決處刑案號
：100 年度偵字第7502號），提起上訴，本院管轄之第二審合議
庭判決如下：
    主  文
上訴駁回。
    事  實
一、黃子洋意圖為自己不法之所有，於民國100年3月28日18時20
    分許，在臺北市○○區○○路3 段27號之7-ELEVEN超商內，
    徒手竊取該店置於報架上之英文報紙2 份（TAIPEI TIMES及
    The China Post各1 份，價值新台幣〈下同〉30元），得手
    後藏置於其所穿著之灰黑色外套內，未結帳即步出店外，嗣
    經店員黃承豪當場發覺，並報警處理，而查知上情，並扣得
    上開遭竊物品（已發還黃承豪）。
二、案經臺北市政府警察局松山分局報請臺灣臺北地方法院檢察
    署檢察官偵查後聲請簡易判決處刑。
    理  由
一、按被告以外之人於審判外之陳述，雖不符刑事訴訟法第159
    條之1 至第159條之4之規定，而經當事人於審判程序同意作
    為證據，法院審酌該言詞陳述或書面陳述作成時之情況，認
    為適當者，亦得為證據。當事人、代理人或辯護人於法院調
    查證據時，知有第159條第1項不得為證據之情形，而未於言
    詞辯論終結前聲明異議者，視為有前項之同意，刑事訴訟法
    第159條之5定有明文。查本件被告於言詞辯論終結前，對於
    下述本院採為認定犯罪事實依據之各項供述證據，均未就證
    據能力聲明異議，復經本院於審理時逐一提示予被告表示意
    見，本院審酌該等供述證據之取得過程並無瑕疵，與本案待
    證事實間復具有相當之關聯性，以之為本案證據並無不當，
    自得採為本件認定犯罪事實之基礎，合先敘明。
二、訊據被告固坦承有於上開時、地，拿取7-ELEVEN超商內置於
    報架上之英文報紙TAIPEI TIMES、The China Post各1 份，
    未結帳即步出店外（見本院簡上字卷第15、18頁、第27頁反
    面），惟否認有何竊盜犯行，辯稱：伊當時口袋內有錢，要
    買2 份報紙，在排隊，突然看到有機車將伊停放在店外之腳
    踏車弄倒，就將報紙夾在腋下，趕快出去查看，後來店員黃
    承豪將伊叫住，伊想要付錢，但被拒絕，伊係一時疏忽，並
    非故意行竊，希望和解或判輕一點云云。惟查：
(一)上揭犯罪事實，業據證人黃承豪於警詢中證稱：伊係在7-EL
    EVEN超商擔任工讀生，3 月28日18時許，伊在店內櫃臺工作
    時，經由店內監視器目擊被告竊取報紙，被告是先由店大門
    的報架拿取報紙，再拿到座位區，然後將報紙藏在他的灰黑
    色外套內，沒有結帳就離開店內，走到店外騎樓，當被告走
    出店外後，伊喊被告請他把報紙拿出來，被告才由外套內拿
    出報紙，被告是竊取TAIPEI TIMES、The China Post等2 份
    報紙，共30元，被告之前曾經來偷過3 次，也是偷報紙等語
    明確（見偵卷第14至16頁）；此外，並有台北市政府警察局
    松山分局搜索扣押筆錄、扣押物品目錄表、自願搜索同意書
    、贓物認領保管單各1 份（見偵卷第17至23頁），以及上開
    超商內之監視器於案發當日18時20分許拍攝所得之監視錄影
    畫面翻拍照片2張、現場照片4張（見偵卷第28至29頁）附卷
    可參，被告所為前揭竊盜犯行堪以認定。
(二)被告雖以前詞置辯，惟一般人依其社會生活經驗，均知在賣
    場內購物，未經結帳前，不得將賣場內之物品擅自隱匿於自
    己之衣物內，以免發生爭議，且應於結帳後，始可將購買之
    物品出賣場外。參以被告年逾7 旬，復於本院審理中自稱
    其係於公營機構任職40年始退休（見本院簡上字卷第28頁）
    ，顯係具有相當知識、社會生活經驗之人，若如其所辯，案
    發當時係因發現停放於店外之腳踏車被撞倒，急於至店外查
    看，亦應先將尚未付款之報紙置放於店內，再走出店外；惟
    依證人黃承豪前揭證述，被告係將上開2 份報紙藏置於其案
    發當日穿著之灰黑色外套內，未結帳即走出店外，且已走到
    店外騎樓處，被告所為顯與正常購物之舉止相違，其主觀上
    確有意圖為自己不法所有之竊盜故意甚明。又竊盜罪屬即成
    犯，被告竊取他人之物置於自己實力支配之下，犯罪即屬既
    遂，縱其事後為店員即證人黃承豪察覺後，曾表示欲付款之
    意，仍不得解免其竊盜罪責。
(三)綜上所述，被告前開所辯無非事後卸責之詞，不足採信，本
    件事證明確，其犯行堪以認定，應依法論科。
三、核被告所為，係犯刑法第320 條第1 項之竊盜罪。爰審酌被
    告為專科畢業之智識程度，任意竊取他人財物供己所用，犯
    後仍飾詞否認犯行，未見悔意，惟其前無刑事犯罪紀錄，素
    行尚可，所竊取之物品價值非鉅，且經上開超商店長表示不
    要求被告賠償，希望被告知所警惕、不要再犯之意（見本院
    簡上字卷第11頁），另審酌被告徒手行竊之犯罪手段，及其
    犯罪動機、目的、生活狀況等一切情狀，認原審依刑事訴訟
    法第449條第1項前段、第3項、第454條第2項，刑法第320條
    第1項、第42條第3項前段，刑法施行法第1條之1，逕以簡易
    判決判處被告罰金2千元，並諭知如易服勞役，以1千元折算
    1 日之折算標準，其認事用法並無違誤，量刑亦稱妥適，被
    告上訴仍執陳詞否認犯罪，並認原審量刑過重，自非可採，
    本件上訴為無理由，應予駁回。又宣告緩刑，應就被告有無
    再犯之虞，及能否由於刑罰之宣告而策其自新等，加以審酌
    ；本件被告於偵查及本院審理中，均飾詞卸責，尚難認其已
    衷心悔悟而無再犯之虞，爰不併為緩刑之諭知，附此敘明。
據上論斷，依刑事訴訟法第455 條之1 第1 項、第3 項、第368
條，判決如主文。
本案經檢察官蔡甄漪到庭執行職務。
中    華    民    國    100    年    8    月    3     日
                  刑事第十六庭  審判長法  官  陳蒨儀
                                      法  官  羅立德
                                      法  官  葉藍鸚
上正本證明與原本無異。
不得上訴。
                                      書記官  呂慧娟
中    華    民    國   100    年    8     月    3     日
附錄本案論罪法條全文：
中華民國刑法第320條第1項
意圖為自己或第三人不法之所有，而竊取他人之動產者，為竊盜
罪，處5年以下有期徒刑、拘役或5 百元以下罰金。